臺灣臺北地方法院小額民事判決
                                   111年度北小字第2373號
原      告  吳舜如
被      告  吳婉如
上列當事人間請求損害賠償事件，於中華民國111年7月13日言詞
辯論終結，本院判決如下：
    主  文
原告之訴駁回。
訴訟費用新臺幣壹仟元由原告負擔。
    事實及理由
一、原告主張：坐落臺北市○○區○○街000巷00弄0號4樓房屋（下
    稱原告房屋）為其所有，因被告占用同址4樓頂房屋（下稱
    系爭4樓頂房屋），該屋漏水至原告房屋，多次通知及寄發
    存證信函，被告均不理會。因原告房屋出租他人，原告為處
    理房客漏水事宜，於漏水期間自行修補導水及油漆13次以上
    ，每次估算需新臺幣（下同）4,000元，共計52,000元；又
    原告因漏水問題需向房客道歉及進行處理，且造成出租困難
    ，故請求精神慰撫金，並按1年360日、每日100元計算共36,
    000元。以上合計88,000元，被告侵害原告權利，自應為賠
    償，為此提起本訴，並聲明：被告應給付原告88,000元，及
    自起訴狀繕本送達翌日起至清償日止，按年息5％計算之利息
    。
二、被告則以：被告否認系爭4樓頂房屋有滲漏情事，被告獲悉
    原告所稱漏水事宜後，已配合檢測，並無原告所稱之情事，
    更與其租客是否承租、退租無涉。原告所有房屋屬老舊公寓
    ，原告從未加整理、維護，其所稱漏水處是否存在，是否在
    其專有部分管線，而非位於全體住戶共有之共用部分管道間
    或被告專有部分之水管線或其他設施，應由原告負舉證責任
    。被告已修好系爭4樓頂房屋，原告未告知有修繕情事，也
    非專業人員，且漏水就應該找人鑑定，看責任歸屬，趕快處
    理，無須拖延到360天，被告不知道有漏水情事，對於原告
    主張漏水持續360天部分有爭執等語，資為抗辯。並聲明：
    原告之訴駁回。
三、本院得心證之理由
（一）按當事人主張有利於己之事實者，就其事實有舉證之責任
      ，民事訴訟法第277條前段定有明文。因故意或過失，不
      法侵害他人之權利者，負損害賠償責任，民法第184條第1
      項前段固有明文。惟依此項規定，侵權行為之成立，須行
      為人因故意過失不法侵害他人權利，亦即行為人須具備歸
      責性、違法性，並不法行為與損害間有因果關係，始能成
      立，且主張侵權行為損害賠償請求權之人，對於侵權行為
      之成立要件應負舉證責任（最高法院100年度台上字第328
      號判決要旨參照）。
（二）查原告主張臺北市○○區○○街000巷00弄0號4樓房屋為其所
      有之事實，業據其提出建物所有權狀為證（見本院卷第35
      頁），並為被告所不爭執，固堪信為真實。惟原告復主張
      被告所占用之系爭4樓頂房屋漏水並致原告房屋受有損害
      之事實，為被告所否認，並以前詞置辯，依上述說明，應
      由原告先舉證以實其說。經查，原告就其主張之事實，係
      提出房屋租賃契約書、110年1月12日台北安和郵局第36號
      存證信函、建物所有權狀及原告房屋漏水照片等件為證（
      見本院卷第12-2、13、35、57、59頁），惟依前揭證據僅
      得證明原告房屋之天花板有水漬、牆壁有油漆剝落情事，
      該房屋並出租他人使用之事實，並未能證明被告所使用之
      系爭4樓頂房屋有漏水至原告房屋並造成原告房屋受損之
      事實，且原告於本院審理中表明就責任歸屬並無鑑定報告
      ，亦不願送請鑑定漏水原因（見本院卷第66頁），則依原
      告所舉證據，尚難認原告主張之事實為真實。綜上，原告
      既未能舉證被告確為原告房屋受損之侵權行為人，則原告
      請求被告給付上述修繕費用52,000元及精神慰撫金36,000
      元，洵非有據，不能准許。
四、從而，原告依侵權行為損害賠償之法律關係，請求被告應給
    付原告88,000元，及自起訴狀繕本送達翌日起至清償日止，
    按年息5％計算之利息，為無理由，應予駁回。
五、本件事證已臻明確，兩造其餘攻擊防禦方法，於本判決結果
    不生影響，爰不一一論述，併此敘明。
六、訴訟費用負擔之依據：民事訴訟法第78條。本件訴訟費用額
    ，依後附計算書確定如主文所示金額。
中　　華　　民　　國　　111 　年　　8 　　月　　 2　　日
                              臺北簡易庭
                                  法  官  郭麗萍
以上正本證明與原本無異。
如不服本判決，須以違背法令為理由，於判決送達後20日內向本
庭（臺北市○○區○○○路0 段000 巷0 號）提出上訴狀。（須
按他造當事人之人數附繕本）。如委任律師提起上訴者，應一併
繳納上訴審裁判費。
中　　華　　民　　國　　111 　年　　8 　　月　　 2　　日
                                  書記官  陳怡如
計    算    書
項    目                    金  額（新臺幣）      備  註
第一審裁判費               1,000元
合        計               1,000元

附錄：
一、民事訴訟法第436條之24第2項：
    對於小額程序之第一審裁判上訴或抗告，非以其違背法令為
    理由，不得為之。
二、民事訴訟法第436條之25：
    上訴狀內應記載上訴理由，表明下列各款事項：
    (一)原判決所違背之法令及其具體內容。
    (二)依訴訟資料可認為原判決有違背法令之具體事實。